【裁判字號】    89,易緝,582
【裁判日期】    891229
【裁判案由】    竊盜
【裁判全文】
臺灣臺中地方法院刑事判決                        八十九年度易緝字第五八二號
    公  訴  人  臺灣臺中地方法院檢察署檢察官
    被      告  甲○○
右列被告因竊盜案件，經檢察官提起公訴（八十七年度偵字第一四０七二、一九三九
二號），本院判決如左：
    主  文
甲○○無罪。
    理  由
一、公訴意旨如起訴書所載。
二、按犯罪事實，應依證據認定之，無證據不得推定其犯罪事實；不能證明被告犯罪
    者，應諭知無罪之判決，刑事訴訟法第一百五十四條、第三百零一條第一項分別
    定有明文。又事實之認定，應憑證據，如不能發現相當證據，或證據不足以證明
    ，自不能以推測或擬制之方法，以為裁判基礎；認定不利於被告之事實，該依積
    極證據，苟積極證據不足為不利於被告事實之認定時，即應為有利於被告之認定
    ，更不必有何有利之證據，最高法院亦著有四十年度台上字第八六號、三十年度
    上字第八一六號判例足資參照。又共同被告不利於己之陳述，固得採為其他共同
    被告犯罪之證據，惟此項不利之陳述，須無瑕疵可指，而就其他方面調查，又與
    事實相符，始得採為其他共同被告犯罪事實之認定，最高法院四十六年台上字第
    四一九號判例可資參照。
三、本件公訴人認被告甲○○涉有刑法第三百二十一條第一項第三款之加重竊盜罪嫌
    ，無非係以同案被告乙○○於警訊及偵查中之供述及如起訴書附表所示之被害人
    等人指述、並有贓物領據多紙，為其論罪之依據。
四、訊據被告甲○○於本院審理中堅決否認有竊盜之犯行，辯稱：伊並未參與竊盜，
    而伊係因乙○○在三重開賭場認識的，有欠他新台幣二萬元賭債，並將車子押給
    他，沒有辦法過戶，後來車子又拿回，可能因此乙○○才誣陷伊等語。
五、經查，同案被告乙○○於警訊及偵查中雖指訴：伊遭查扣之衣服係向甲○○購買
    云云，而公訴人提起本件公訴，雖於起訴書犯罪事實欄上記載被告甲○○與同案
    被告乙○○、紀長益、劉經華、陳文永、何志成、曾龍川、蔡建志夥同謝溪河、
    李青山等十人，於起訴書如附表所示或二人或三人或多人，共同意圖為自己不法
    之所有，並基於概括之犯意，於附表所示之時地、以附表所示的犯罪方法，連續
    竊取或詐取如附表所示之被害人之財物，而認被告甲○○涉犯刑法第三百二十一
    條第一項第三款之罪嫌等語，然查起訴書所附之犯罪一覽表內編號一至編號五十
    七所列示之犯罪事實，僅編號五十五、五十六記載犯罪嫌疑人為被告甲○○及乙
    ○○，其餘犯罪事實並未提及被告甲○○有參與，且同案被告乙○○於本院審理
    中先後於本院審理中改稱：我不知甲○○有無參與偷竊等語（見本院八十八年度
    易緝字第六八０號卷宗八十八年十一月十七日訊問筆錄、八十九年度易緝字第五
    ０號卷宗八十九年二月二十二日訊問筆錄），與其於警訊中所稱被告甲○○有參
    與竊盜之供詞顯有矛盾，是其該部分供述是否真實，已令人生疑，難憑此即遽認
    被告甲○○有參與上開竊盜之犯行，參以同案被告乙○○於本院審理中亦否認其
    本身有參與起訴書所附之犯罪一覽表內編號五十五、五十六之犯罪事實，而其此
    部分犯罪亦經本院認無證據可證明，而以八十八年度易緝字第六八０號判決不另
    為無罪諭知，是顯難以乙○○於警訊及偵查中有瑕疵之供述，即認被告有竊盜犯
    行，且本件被告甲○○並非當場逮獲，亦未於其住處查獲任何失竊物，又無被害
    人出面指訴被告甲○○，是不能以同案被告乙○○之有瑕疵指述，即令被告甲○
    ○入罪，此外，本院復查無其他證據足資證明被告甲○○有竊盜之犯行，既不能
    證明被告甲○○犯罪，揆諸上揭刑事訴訟法之規定，自應為被告甲○○無罪之諭
    知。
據上論斷，應依刑事訴訟法第三百零一條第一項，判決如主文。
本案經檢察官王文和到庭執行職務
中      華      民      國      八十九      年    十二    月    二十九  日
                                    臺灣臺中地方法院刑事第四庭
                                        法  官  卓  進  仕
右正本證明與原本無異。
如不服本判決，應於判決送達後十日內向本院提出上訴狀，上訴於臺灣高等法院臺中
分院（須附繕本）。
                                        書記官
中      華      民      國      八十九      年    十二    月    二十九  日


司法院資訊處製作；財團法人民間司法改革基金會備份。
